【裁判字號】    92,訴,480
【裁判日期】    920806
【裁判案由】    毒品危害防制條例
【裁判全文】
臺灣彰化地方法院刑事判決                          九十二年度訴字第四八號
    公  訴  人  臺灣彰化地方法院檢察署檢察官
    被      告  甲○○
右列被告因違反毒品危害防制條例案件，經檢察官提起公訴（九十二年度毒偵字第八
五三、五六五號），及移
二號），本院判決如左：
    主  文
甲○○連續施用第一級毒品，累犯，處有期徒刑壹年肆月。
扣案之海洛因肆包（合計淨重壹點公克）、安非他命壹包（毛重零點公克）、安
非他命壹包（毛重零點公克），及殘留海洛因之空塑膠袋貳個，均沒收銷燬之；另
球型玻璃吸食器貳支，沒收之。
    事  實
一、甲○○曾於民國八十六年間，因違反麻醉藥品管理條例案件，經本院判處有期徒
    刑六月確定，於八十七年四月二十六日執行完畢；又再因竊盜案件及違反槍砲彈
    藥刀械管制條例案件，分別經法院判處八月、一年二月確定，後入監服刑，嗣獲
    假釋，所餘期間交付保護管束，於九十一年五月五日因假釋期滿未經撤銷，視為
    業已執行完畢。另其前因施用毒品案件，經強制戒治期滿，由臺灣彰化地方法院
    檢察署檢察官於八十九年九月四日，以八十九年度戒毒偵字第九七九、九八０、
    九八一、九八二、九八三、九八四、九八五號為不起訴處分確定；又因施用第一
    、二級毒品案件，先送強制戒治，並由臺灣彰化地方法院檢察署檢察官提起公訴
    ，經本院以九十一年度訴字第五七三號判處有期徒刑一年二月確定。仍不知悔改
    ，復基於施用第一級毒品海洛因及第二級毒品安非他命之概括犯意，自九十二年
    一月二十八日起至同年六月十六日止，在彰化縣二水鄉○○道路，以將海洛因及
    安非他命混合摻入香煙內點火吸食，或置於玻璃吸食器內以火燒烤產生煙霧加以
    吸食之方式，連續施用第一級毒品海洛因及第二級毒品安非他命多次。嗣先於九
    十二年一月二十八日，因停止戒治付保護管束期間，至臺灣彰化地方法院檢察署
    接受採驗尿液；且於同年三月十四日六時五十分許，在彰化縣大城鄉○○村○○
    路十四號為警查獲，並扣得其所有海洛因四包（合計淨重一．三公克）、安非他
    命一包（毛重０．三公克）及供施用毒品海洛因與安非他命之球型玻璃吸食器二
    支；又於同年六月十八日十四時三十五分許，在雲林縣四湖鄉○○村○○路五號
    前因本案為警緝獲，並扣得其所有殘留海洛因空塑膠袋二個、安非他命一包（毛
    重０．三公克）。
二、案經彰化縣警察局二林分局報告臺灣彰化地方法院檢察署檢察官及該署檢察官自
    動檢舉偵查起訴，暨雲林縣警察局北港分局報告臺灣雲林地方法院檢察署檢察官
    移送併辦。
    理  由
一、右揭事實，除於九十二年六月十六日施用海洛因及安非他命之事實外，業據被告
    甲○○於本院審理時坦承不諱，且被告於九十二年一月二十八日至臺灣彰化地方
    法院檢察署接受採驗尿液，及於同年三月十四日六時五十分許為警查獲後，經採
    集其尿液送驗，結果均呈嗎啡、甲基安非他命陽性反應，此有中山醫學大學附設
    醫院藥物濫用檢測中心確認結果報告及彰化縣衛生局煙毒尿液檢驗成績書各一件
    附卷可稽，又扣案白色粉末四包，經送驗結果，含有海洛因成份（合計淨重一．
    三公克），而該白色結晶物一包，係屬安非他命（毛重０．三公克），亦有卷附
    法務部調查局鑑定通知書及彰化縣警察局二林分局查獲涉嫌毒品危害防制條例毒
    品初步檢驗報告單各一件足憑，此外並有該海洛因四包（合計淨重一．三公克）
    及安非他命一包（毛重０．三公克）及球型玻璃吸食器二支扣案可資佐證，足徵
    被告此部分自白與事實相符。另訊據被告雖矢口否認有於九十二年六月十六日施
    用海洛因之犯行，辯稱：當天僅施用安非他命云云，惟查：被告於偵查中供稱在
    九十二年六月十六日，在上開彰化縣二水鄉○○道路，將海洛因及安非他命混合
    吸食等語（參九十二年六月二十六日偵查筆錄），且被告於九十二年六月十八日
    十四時三十五分許獲案後，於九十二年六月十九日入所經採集其尿液送驗，結果
    確呈嗎啡、安非他命陽性反應，此有詮昕科技股份有限公司濫用藥物尿液檢驗報
    告一件附卷可稽，又此次被告查獲時，為警扣得殘留海洛因空塑膠袋二個及安非
    他命一包（毛重０．三公克），足認被告偵查中所供其於九十二年六月十六日有
    混合施用海洛因及安非他命乙節，堪以採信，被告事後辯稱未於是日施用海洛因
    等語，洵無足採。再被告前因施用毒品案件，經強制戒治期滿，由臺灣彰化地方
    法院檢察署檢察官於八十九年九月四日，以八十九年度戒毒偵字第九七九、九八
    ０、九八一、九八二、九八三、九八四、九八五號為不起訴處分確定；又因施用
    第一、二級毒品案件，先送強制戒治，並由臺灣彰化地方法院檢察署檢察官提起
    公訴，經本院以九十一年度訴字第五七三號判處有期徒刑一年二月確定等情，有
    該不起訴處分書、判決書及臺灣高等法院被告全國前案紀錄表等件在卷可稽，其
    於五年內再犯本案，核屬三犯以上。本件事證明確，被告上開犯行洵堪認定，應
    依法論科。
二、核被告甲○○所為，係犯毒品危害防制條例第十條第一項之施用第一級毒品罪及
    同條第二項之施用第二級毒品罪。被告持有第一、二級毒品均係供施用，其持有
    之低度行為皆應為施用之高度行為吸收，不另論罪。其先後多次混合施用第一、
    二級毒品之犯行，時間緊接，所犯構成要件相同之罪名，顯係基於概括犯意為之
    ，應依刑法第五十六條連續犯規定論以一罪，並加重其刑。又被告以一施用行為
    同時施用第一級毒品海洛因及第二級毒品安非他命，係以一施用毒品行為同時觸
    犯上開二罪名，應依刑法第五十五條想像競合犯之規定，從較重之施用第一級毒
    品罪論處（起訴書認應分論併罰，尚非有洽）。前開犯罪事實中，原起訴書所漏
    未記載部分，與已起訴部分，有連續犯之裁判上一罪關係，並經檢察察移送併辦
    ，本院自得併予審理。末查被告曾於八十六年間，因違反麻醉藥品管理條例案件
    ，經本院判處有期徒刑六月確定，於八十七年四月二十六日執行完畢（於翌日即
    二十七日出監）；又再因竊盜案件及違反槍砲彈藥刀械管制條例案件，分別經法
    院判處八月、一年二月確定，後入監服刑，嗣獲假釋，所餘期間交付保護管束，
    於九十一年五月五日因假釋期滿未經撤銷，視為業已執行完畢，此有臺灣高等法
    院被告全國前案紀錄表及在監在押紀錄表等件在卷可稽，其於刑之執行完畢後五
    年內再犯本件有期徒刑以上之罪，係屬累犯，應依刑法第四十七條規定，遞加重
    其刑。爰審酌被告犯罪次數、動機、目的、方法，暨犯罪後坦承犯行之態度等一
    切情狀，量處如主文所示之刑，以示懲儆。扣案之海洛因四包（合計淨重一．三
    公克）、安非他命一包（毛重０．三公克）、安非他命一包（毛重０．三公克）
    ，及殘留海洛因之空塑膠袋二個（已與海洛因無法析離），均係查獲之毒品，應
    依毒品危害防制條例第十八條第一項前段規定宣告沒收並銷燬之；另扣案球型玻
    璃吸食器二支，係被告所有供施用毒品海洛因與安非他命所用之物，業據被告供
    承在卷，應依刑法第三十八條第一項第二款之規定宣告沒收。
據上論斷，應依刑事訴訟法第二百九十九條第一項前段，毒品危害防制條例第十條第
一項、第二項、第十八條第一項前段，刑法第十一條前段、第五十六條、第五十五條
、第四十七條，第三十八條第一項第二款，判決如主文。
本案經檢察官簡志祥到庭執行職務。
中    華    民    國    九十二      年      八      月        六        日
                                臺灣彰化地方法院刑事第二庭
                                    審判長法官  林  欽  章
                                    法      官  吳  俊  螢
                                    法      官  郭  麗  萍
右正本證明與原本無異。
如不服本判決，應於判決送達後十日內向本院提出上訴狀( 須附繕本 )。
                                    法院書記官  施  嘉  玫
中    華    民    國    九十二      年      八      月        七        日
毒品危害防制條例第十條：
施用第一級毒品者，處六月以上五年以下有期徒刑。
施用第二級毒品者，處三年以下有期徒刑。


司法院資訊處製作；財團法人民間司法改革基金會備份。
